臺灣高雄地方法院民事裁定
108年度消債更字第396號
聲  請  人  鄭瑞致  
0000000000000000

0000000000000000

上列當事人因消費者債務清理事件聲請更生，本院裁定如下：
    主  文
聲請人鄭瑞致自中華民國一百零九年二月二十五日下午四時起開
始更生程序。
命司法事務官進行本件更生程序。
    理  由
一、聲請意旨略以：伊無力清償債務，曾依消費者債務清理條例
    向台新銀行提出前置協商但不成立，爰於民國108年11月1日
    聲請更生等語。
二、按債務人不能清償債務或有不能清償之虞者，得依本條例所
    定更生或清算程序，清理其債務。債務人無擔保或無優先權
    之債務總額未逾新臺幣（下同）12,000,000元者，於法院裁
    定開始清算程序或宣告破產前，得向法院聲請更生。法院開
    始更生程序之裁定，應載明其年、月、日、時，並即時發生
    效力。法院裁定開始更生或清算程序後，得命司法事務官進
    行更生或清算程序，必要時得選任律師、會計師或其他適當
    之自然人或法人一人為監督人或管理人。消費者債務清理條
    例（下稱消債條例）第3條、第42條第1項、第45條第1項及
    第16條第1項分別定有明文。
三、經查：
  ㈠聲請人曾向台新銀行提出前置協商但不成立乙情，業經本院
    核閱前置協商不成立通知書（卷第6頁）無訛。
  ㈡次查，聲請人於106年及107年度申報所得分別為287,600元（
    其中客尼亞克貿易有限公司薪資所得262,800元）、264,000
    元（客尼亞克貿易有限公司薪資所得），名下有位於澎湖縣
    湖西鄉1筆田賦（持分5分之1，現值146,142元）及2001年出
    廠之國瑞汽車1部，勞工保險投保於客尼亞克貿易有限公司
    ，投保薪資為23,100元，另有南山人壽保單解約金1,977元
    （保單欠款餘額241,934元），而新光人壽保單為一年期傷
    害險無解約金，僅得退還未到期保費1,660元。又聲請人任
    職於客尼亞克貿易有限公司，據客尼亞克貿易公司函覆之員
    工薪資彙整表所載，107年1月薪資為22,900元、同年2月起
    至12月止，薪資均為23,000元，108年1月為22,900元、同年
    2月起至12月止，薪資均為23,100元，則依前述薪資計算，
    聲請人之平均薪資22,992元（計算式:22900+(23000×11)÷12
    =22991.6=22992，小數點以下四捨五入），並扣除勞健保費
    各325元、462元費後則為22,205元（卷第39頁至第42頁），
    且未領取社會局補助等情，此有財產及收入狀況說明書（卷
    第3頁）、債權人清冊（卷第4頁）、戶籍謄本（卷第5頁）
    、財政部高雄國稅局106年及107年度綜合所得稅各類所得資
    料清單及總歸戶財產查詢清單（卷第9至11頁）、土地登記
    第三類謄本（卷第12頁）、勞工保險被保險人投保資料表（
    卷第14頁）、新光人壽保險股份有限公司陳報狀（卷第39至
    40頁）、高雄市政府社會局社會福利資訊料查詢表（卷第36
    至38頁）、員工薪資彙整表（卷第41至42頁、第50至51頁）
    、信用報告（卷第46頁）、財團法人金融聯合徵信中心前置
    協商專用債權人清冊（卷第48至49頁）、存摺（卷第53至55
    頁）、商業保險投保資料查詢結果表（卷第59頁）、南山人
    壽保險股份有限公司函（卷第64至65頁）等在卷可參。則在
    查無聲請人有其他收入來源之情形下，佐以聲請人及客尼亞
    克貿易公司均已提出薪資證明，本院即以每月收入22,205元
    作為核算其現在償債能力之基礎。
  ㈢關於聲請人個人日常必要支出部分，聲請人陳稱租屋獨居，
    每月房租6,000元，未領取租金補助，此有房屋租賃契約書
    及高雄市政府都市發展局函在卷可稽（卷第15至18頁、第66
    頁）。按債務人必要生活費用，以最近一年衛生福利部或直
    轄市政府所公告當地區每人每月最低生活費一點二倍定之，
    消債條例第64條之2第1項定有明文。本院參酌衛福部社會司
    所公告109年度高雄市最低生活費標準為13,099元。又該最
    低生活費用之標準，係照當地最近1年平均每人消費支出60％
    ，依其基準之家庭收支調查報告調查表格式所示有關經常性
    支出之調查項目，其原即包括利息支出、食品、衣著、房租
    及水費、電費、醫療保健、交通、娛樂、教育等基本生活需
    求。本院認在聲請人並無特殊需求，應以此最低生活費之1.
    2倍即15,719元認係其個人必要生活費用。
  ㈣綜上所述，以聲請人現每月收入22,205元為其償債能力基準
    ，扣除個人必要生活費15,719元後，餘6,486元，而聲請人
    目前負債總額為977,363元（參聯徵中心債權人清冊，包含
    ：合作金庫銀行、第一銀行、台北富邦銀行、元大銀行、玉
    山銀行、台新銀行、中國信託銀行、萬榮行銷公司、富邦資
    產公司），扣除名下不動產現值146,142元及南山人壽保險
    解約金1,977元，以聲請人每月所餘按月攤還結果，需約10
    年【計算式：（977,363－146,142－1,977）÷6,486÷12＝10.6
    】始能清償完畢，應認其已不能清償債務。此外，聲請人無
    擔保或無優先權之債務總額未逾12,000,000元，且無消債條
    例第6條第3項、第8條或第46條各款所定駁回更生聲請之事
    由存在，則聲請人聲請更生為有理由，應予准許，爰命司法
    事務官進行本件更生程序。
四、依消債條例第11條第1項、第45條第1項，裁定如主文。
中　　華　　民　　國　　109 　年　　2 　　月　　25　　日
                       民事庭　法  官　賴寶合
以上正本係照原本作成。
本裁定不得抗告。
中　　華　　民　　國　　109 　年　　2 　　月　　25　　日
                               書記官　胡美儀